臺灣新北地方法院刑事判決
110年度訴字第1411號
公  訴  人  臺灣新北地方檢察署檢察官
被      告  李國威


                    （現另案於法務部矯正署臺北監獄臺北分監執行中）
            陳家宏


                    （現另案於法務部矯正署臺北監獄臺北分監執行中）
上列被告因搶奪等案件，經檢察官提起公訴（110年度偵字第405
38號），被告於本院準備程序中就被訴事實為有罪之陳述，經聽
取當事人意見，本院合議庭裁定由受命法官獨任進行簡式審判程
序，判決如下：
    主  文
李國威犯如附表二所示貳罪，各處如附表二所示之宣告刑及諭知
沒收。
陳家宏犯如附表三所示貳罪，各處如附表三所示之宣告刑及諭知
沒收。
    事  實
一、李國威、陳家宏於民國110年10月26日12時10分許，一同行
    經新北市○○區○○街00號前，見黃喜元所有之車牌號碼000-00
    00號普通重型機車（下稱本案機車，其上置有如附表一編號
    2所示之黑色安全帽1頂）停放該處，且如附表一編號3所示
    之鑰匙1支插在機車電門上疏未拔取，因認有機可趁，竟共
    同意圖為自己不法之所有，基於竊盜之犯意聯絡，由陳家宏
    在旁把風，李國威再徒手發動本案機車而竊取得手，並隨即
    騎乘搭載陳家宏離開現場作為代步工具之用。
二、李國威、陳家宏於同日13時39分許，騎乘本案機車行經新北
    市○○區○○街00號前，見路人潘駿傑之脖子戴有項鍊，竟共同
    意圖為自己不法之所有，基於搶奪之犯意聯絡，由李國威騎
    車靠近潘駿傑後方，再由後座之陳家宏出手搶奪潘俊傑脖子
    所戴之金項鍊1條【價值約新臺幣（下同）12萬元】得手，
    旋即驅車前往新北市蘆洲區中山路2段與中正路口，將本案
    機車棄置該處後（事後業經黃喜元領回），於同日13時47分
    許，一同進入新北市蘆洲區中山二路138號之豐富當鋪，典
    當搶奪之一部分金項鍊而取得7萬7000元，由李國威分得3萬
    9000元、陳家宏則分得3萬8000元。隨後李國威、陳家宏分
    別離去，陳家宏於同日14時3分許，在新北市蘆洲區中山二
    路與中正路口，獨自搭乘計程車前往新北市三重區五華街63
    巷某友人住處尋找其友人，再於同日15時30分許，前往新北
    市三重區五華街110號之惠祥銀樓，以搶奪之另一部分金項
    鍊換取如附表一編號13所示之金戒指1個及如附表一編號14
    所示之金手鍊1條。
三、嗣因潘駿傑遭搶後報警處理，經警調閱監視錄影畫面，先於
    110年10月26日18時35分許，在新北市○○區○○路000○0號之全
    家便利商店內，當場查獲李國威並查扣如附表一編號1至6所
    示之物，再於同日19時10分許，在陳家宏之新北市○○區○○路
    000號7樓之7住處內，當場查獲陳家宏並查扣如附表一編號7
    至12所示之物，並於在場友人吳萬福之袋子內，查扣陳家宏
    所放置如附表一編號13所示之金戒指，以及於在場友人吳祥
    鴻身上，查扣由陳家宏出借試戴如附表一編號14所示之金手
    鍊，始循線查悉上情。
四、案經告訴人黃喜元、潘駿傑訴由新北市政府警察局三重分局
    （下稱三重分局）報告臺灣新北地方檢察署檢察官偵查起訴
    。
    理  由
一、查被告李國威、陳家宏本案所犯均係死刑、無期徒刑、最輕
    本刑為3年以上有期徒刑以外之罪，亦非屬高等法院管轄之
    第一審案件，其於本院準備程序中就被訴事實為有罪之陳述
    ，經本院告知簡式審判程序之旨，並聽取公訴人及被告之意
    見後，認無不得或不宜改依簡式審判程序進行之處，爰依刑
    事訴訟法第273條之1第1項規定，裁定本件改依簡式審判程
    序審理，且依同法第273條之2規定，簡式審判程序之證據調
    查，不受同法第159條第1項、第161條之2、第161條之3、第
    163條之1及第164條至第170條等規定之限制，合先敘明。
二、上開犯罪事實，業據被告2人自始坦承不諱，並經證人即告
    訴人黃喜元、潘駿傑、證人戴順良、林欣怡、張幼惠、吳萬
    福、吳祥鴻於警詢時各自證述明確，復有三重分局光明派出
    所受理各類案件紀錄表2份、三重分局搜索、扣押筆錄暨扣
    押物品目錄表4份、豐富當鋪代保管單、贓物認領保管單、
    本院111年1月24日公務電話紀錄表、車號查詢機車車籍資料
    各1份、監視器錄影翻拍畫面、現場及扣案物照片共40張、
    本案機車及豐富當鋪收據照片各1張、監視器檔案光碟1片附
    卷可稽（他卷第13頁、第69頁、卷末袋；偵卷第91頁至第95
    頁、第99頁至第103頁、第107頁至第111頁、第115頁至第11
    9頁、第123頁、第125頁至第167頁、第201頁；本院卷第203
    頁、第225頁），以及有如附表一所載之扣案物品可資佐證
    ，足認被告上開任意性自白確與事實相符，堪以採信，是以
    本案事證明確，被告前揭犯行洵堪認定，應予依法論科。
三、論罪科刑及沒收之依據：
　㈠核被告2人如事實欄一所為，均係犯刑法第320條第1項之竊盜
    罪；如事實欄二所為，則均係犯同法第325條第1項之搶奪罪
    。又被告2人就如事實欄一、二所示犯行，有犯意聯絡及行
    為分擔，為共同正犯。
　㈡被告2人所犯上開2罪間，犯罪時間、地點及侵害法益對象均
    不相同，顯然犯意各別、行為互殊，應予分論併罰。
　㈢被告李國威前因⑴搶奪等案件，經本院以103年度訴字第765號
    判決判處有期徒刑10月、9月、8月、3月（共3罪）、2月（
    共2罪），經上訴後，由臺灣高等法院以103年度上訴字第33
    16號判決上訴駁回確定；⑵施用毒品案件，經本院以103年度
    審訴字第1446號判決判處有期徒刑8月，經上訴後，由臺灣
    高等法院以103年度上訴字第2868號判決上訴駁回確定；⑶施
    用毒品案件，經本院以104年度審訴字第361號判決判處有期
    徒刑9月確定；⑷偽造有價證券案件，經臺灣宜蘭地方法院以
    105年度訴字第195號判決判處有期徒刑1年7月確定，上開⑴
    至⑷案嗣經同法院以106年度聲字第136號裁定合併定應執行
    有期徒刑5年6月確定（起算日期為104年5月22日，執畢日期
    為109年8月16日，於本案仍構成累犯，最高法院110年度台
    非字第207號判決意旨參照）。⑸施用毒品案件，經本院以10
    4年度審訴字第835號判決判處有期徒刑9月、4月確定；⑹施
    用毒品案件，經本院以104年度審訴字第1171號判決判處有
    期徒刑10月、5月確定；⑺施用毒品案件，經本院以104年度
    審訴字第1494號判決判處有期徒刑11月、6月確定，上開⑸至
    ⑺案嗣經本院以105年度聲字第1085號裁定合併定應執行有期
    徒刑3年確定（起算日期為109年8月17日，執畢日期為112年
    8月16日），並與上開應執行有期徒刑5年6月接續執行，於1
    10年2月9日縮刑假釋付保護管束出監；被告陳家宏前因⑴毒
    品案件，經本院以102年度訴字第1482號判決判處有期徒刑1
    年、8月、4月確定；⑵施用毒品案件，經本院以102年度易字
    第1768號判決判處有期徒刑5月確定；⑶竊盜案件，經本院以
    102年度簡字第4822號判決判處有期徒刑5月確定；⑷施用毒
    品案件，經本院以102年度易字第2588號判決判處有期徒刑5
    月確定；⑸竊盜案件，經本院以103年度簡字第890號判決判
    處有期徒刑4月確定；⑹公共危險等案件，經本院以103年度
    審交訴字第63號判決判處有期徒刑3月、10確定，上開⑴至⑹
    案嗣經本院以103年度聲字第4354號裁定合併定應執行有期
    徒刑3年11月確定（起算日期為103年4月26日，執畢日期為1
    07年3月25日，於本案仍構成累犯，最高法院110年度台非字
    第207號判決意旨參照）。⑺妨害公務案件，經本院以102年
    度審易字第478號判決判處有期徒刑4月確定；⑻施用毒品案
    件，經本院以103年度審訴字第166號判決判處有期徒刑9月
    、6月確定；⑼持有毒品案件，經本院以103年度簡字第2058
    號判決判處有期徒刑3月確定；⑽施用毒品案件，經本院以10
    3年度審簡字第485號判決判處有期徒刑6月確定；⑾施用毒品
    案件，經本院以103年度審訴字第818號判決判處有期徒刑1
    年確定；⑿施用毒品案件，經本院以103年度審簡字第484號
    判決判處有期徒刑6月確定；⒀持有毒品案件，經本院以103
    年度簡字第4032號判決判處有期徒刑4月確定；⒁施用毒品案
    件，經本院以103年度審簡字第784號判決判處有期徒刑6月
    確定；⒂持有毒品案件，經本院以103年度簡字第4819號判決
    判處有期徒刑4月確定；⒃施用毒品案件，經本院以103年度
    審易字第1947號判決判處有期徒刑6月確定；⒄施用毒品案件
    ，經本院以103年度審易字第1958號判決判處有期徒刑5月確
    定；⒅施用毒品案件，經臺灣臺北地方法院以103年度簡字第
    1385號判決判處有期徒刑6月確定；⒆施用毒品案件，經同法
    院以103年度簡字第2731號判決判處有期徒刑4月確定，上開
    ⑺至⒆案嗣經同法院以104年度聲字第1717號裁定合併定應執
    行有期徒刑5年確定（起算日期為107年3月26日，執畢日期
    為112年3月25日），並與上開應執行有期徒刑3年11月接續
    執行，於110年6月16日縮刑假釋付保護管束出監等節，有被
    告2人之臺灣高等法院被告前案紀錄表各1份在卷可稽，其等
    於受前案之有期徒刑執行完畢後5年內，故意再犯本案有期
    徒刑以上之罪，均為累犯，並審酌被告2人因前案經法院論
    罪科刑及執行完畢後，竟再為本案犯行，顯見其並未因前案
    執行完畢而心生警惕，自我反省及行為控管能力均屬不佳，
    足認前案有期徒刑執行之成效未彰，被告2人對於刑罰之反
    應力薄弱而具有相當之惡性，需再延長其受矯正教化期間，
    以助其重返社會，同時兼顧社會防衛之效果，且依本案犯罪
    情節，被告2人亦無應量處最低法定刑度之情形，即使依累
    犯規定加重其法定最低本刑，亦不致使被告2人承受之刑罰
    超過其應負擔之罪責（最高法院109年度台非字第139號判決
    意旨參照），自均應依刑法第47條第1項累犯之規定加重其
    刑。
　㈣爰以行為人之責任為基礎，審酌被告2人不循正當途徑獲取所
    需，僅為滿足一己貪念，竟恣意竊取、搶奪他人財物，損及
    他人財產法益，所為殊非可取，兼衡遭竊本案機車及遭搶金
    項鍊之價值非低，暨被告2人之犯罪動機、目的、手段、情
    節、智識程度、於本院審理時所述之家庭經濟與生活狀況、
    犯罪後雖自始坦承犯行，然未能與告訴人達成和解之態度等
    一切情狀，分別量處如附表二、三所示之宣告刑，並就得易
    科罰金之罪，諭知易科罰金之折算標準，以資懲儆。
　㈤沒收之說明：
　⒈按犯罪所得，屬於犯罪行為人者，沒收之；犯罪所得，包括
    違法行為所得、其變得之物或財產上利益及其孳息，刑法第
    38條之1第1項前段、第4項分別定有明文。
　⒉如附表一編號2所示之黑色安全帽1頂及如附表一編號3所示之
    鑰匙1支，為被告2人共同竊取如事實欄一所示本案機車而一
    併取得之物，爰依刑法第38條之1第1項前段規定，均於被告
    李國威所犯如附表二編號1、被告陳家宏所犯如附表三編號1
    所示罪刑項下宣告沒收。
　⒊被告2人典當如事實欄二所示之一部分金項鍊，分別取得3萬9
    000元、3萬8000元現金，屬原犯罪所得變得之物，其中如附
    表一編號1、7所示之現金，為被告2人各自花用上開現金後
    所剩，爰依刑法第38條之1第1項前段、第4項規定，分別於
    被告李國威所犯如附表二編號2、被告陳家宏所犯如附表三
    編號2所示罪刑項下宣告沒收。又被告2人各花用3萬100元、
    1萬6800元之犯罪所得，則未經扣案，爰依刑法第38條之1第
    1項前段、第4項之規定，分別於被告李國威所犯如附表二編
    號2、被告陳家宏所犯如附表三編號2所示罪刑項下宣告沒收
    ，並依同條第3項規定，諭知於全部或一部不能沒收或不宜
    執行沒收時，追徵其價額。
　⒋被告陳家宏持另一部分之金項鍊，換取如附表一編號13所示
    之金戒指1個及如附表一編號14所示之金項鍊1條，亦屬原犯
    罪所得變得之物，爰依刑法第38條之1第1項前段、第4項之
    規定，於被告陳家宏所犯如附表三編號2所示罪刑項下宣告
    沒收。
　⒌至如附表一編號4至6、8至12所示等物，均非被告2人供本案
    犯罪所用或所得之物，且依卷內事證尚無從認定上述扣案物
    與本案犯行有關，自均無從併予宣告沒收，末此敘明。
據上論斷，應依刑事訴訟法第273條之1、第299條第1項前段，刑
法第28條、第320條第1項、第325條第1項、第47條第1項、第41
條第1項前段、第38條之1第1項前段、第3項、第4項，刑法施行
法第1條之1第1項，判決如主文。
本案經檢察官李秉錡偵查起訴，檢察官郭智安到庭執行職務。
中　　華　　民　　國　　111 　年　　2 　　月　　22　　日
                  刑事第三庭  法　官  洪振峰
上列正本證明與原本無異。
如不服本判決，應於判決送達後20日內敘明上訴理由，向本院提
出上訴狀 (應附繕本) ，上訴於臺灣高等法院。其未敘述上訴理
由者，應於上訴期間屆滿後20日內向本院補提理由書「切勿逕送
上級法院」。
                              書記官  李儀靜
中　　華　　民　　國　　111 　年　　2 　　月　　25　　日
附錄本案論罪科刑法條全文：
中華民國刑法第320條
意圖為自己或第三人不法之所有，而竊取他人之動產者，為竊盜
罪，處5年以下有期徒刑、拘役或50萬元以下罰金。
意圖為自己或第三人不法之利益，而竊佔他人之不動產者，依前
項之規定處斷。
前二項之未遂犯罰之。
中華民國刑法第325條
（普通搶奪罪）
意圖為自己或第三人不法之所有，而搶奪他人之動產者，處6月
以上5年以下有期徒刑。
因而致人於死者，處無期徒刑或7年以上有期徒刑，致重傷者，
處3年以上10年以下有期徒刑。
第1項之未遂犯罰之。
附表一：
編號 扣押物名稱及數量 備註欄 1 現金8900元 為被告李國威取得3萬9000元之犯罪所得花用後所餘，應予宣告沒收。 2 黑色安全帽1頂 為被告2人共同竊取如事實欄一所示本案機車而一併取得之物，應予宣告沒收。 3 鑰匙1支  4 鑰匙串1串（含小狗形狀及黑色帶狀鑰匙圈各1個） 被告李國威供稱該鑰匙串為其他機車之鑰匙等語（見本院卷第212頁），且無證據可證明與本案有關，無從宣告沒收。 5 咖啡色衣服1件 為被告李國威所有，無證據可證明與本案有關，無從宣告沒收。 6 行動電話1支  7 現金2萬1200元 為被告陳家宏取得3萬8000元之犯罪所得花用後所餘，應予宣告沒收。 8 疑似毒品1包 為被告陳家宏所有，無證據可證明與本案有關，無從宣告沒收。  9 吸食器1組  10 分裝袋1包  11 廠牌、型號為HTCA9SX之行動電話1支  12 廠牌、型號為HTC ONEX之行動電話1支 已由警方發還被告陳家宏（見偵卷第103頁）。 13 金戒指1個 為被告陳家宏所取得之犯罪所得，應予宣告沒收。 14 金手鍊1條  

附表二：
編號 犯罪事實 罪名、宣告刑及沒收 1 如事實欄一所示 李國威共同犯竊盜罪，累犯，處有期徒刑參月，如易科罰金，以新臺幣壹仟元折算壹日。扣案如附表一編號2、3所示之物均沒收。 2 如事實欄二所示 李國威共同犯搶奪罪，累犯，處有期徒刑捌月。扣案如附表一編號1所示之犯罪所得新臺幣捌仟玖佰元沒收；未扣案之犯罪所得新臺幣參萬壹佰元沒收，於全部或一部不能沒收或不宜執行沒收時，追徵其價額。 

附表三：
編號 犯罪事實 罪名、宣告刑及沒收 1 如事實欄一所示 陳家宏共同犯竊盜罪，累犯，處有期徒刑參月，如易科罰金，以新臺幣壹仟元折算壹日。扣案如附表一編號2、3所示之物均沒收。 2 如事實欄二所示 陳家宏共同犯搶奪罪，累犯，處有期徒刑捌月。扣案如附表一編號7所示之犯罪所得新臺幣貳萬壹仟貳佰元及如附表一編號13、14所示之物均沒收；未扣案之犯罪所得新臺幣壹萬陸仟捌佰元沒收，於全部或一部不能沒收或不宜執行沒收時，追徵其價額。